---
title: "Case_9CaBer"
author: "Rafael Bicudo Rosa"
date: "12 de agosto de 2018"
output:
  pdf_document: default
---

```{r setup, include=FALSE}
knitr::opts_chunk$set(echo = TRUE)
```

## Case 9CaBer

Esse relatório tem por finalidade identificar os principais influenciadores para um cliente realizar todos os passos do funil de conversão (install > car_added > first_ride). Optei por utilizar o R pela sua flexibilidade no tratamento dos dados e facilidade de geração de reports.


```{r abertura}
library(dplyr)

campanha_df <- readxl::read_excel("Case_Estag_Estat.xlsx", sheet = 2)

campanha_fact <- data.frame(sapply(campanha_df[2:11], factor))
# variaveis descartadas por possuirem pouco informacao relevante
campanha_tbl <- cbind(campanha_df[1],campanha_fact)

glimpse(campanha_tbl)
summary(campanha_tbl)
```


O primeiro passo foi a preparação do dataframe para execução de análise. Assim como visto acima, nem todas as variáveis contribuirão da mesma maneira. Desconsiderei as variáveis "Click ID", "IP" e "Site ID" por serem de identificação, portanto não possuindo muita informação de interesse à análise, e com potencial de gerar viés negativo em um modelo preditivo. Outra desconsiderada foi "Postback Timestamp" pelo intervalo de tempo curto. Em relação à variável 'Isp', por possuir uma concentração muito grande em algumas empresas e muitas outras dispersas, optei por agrupar todas essas com o label "other". Por fim, como a conversão passa obrigatoriamente por todas as fases, criei uma classe binária de "converted" e "n_converted".


```{r limpeza}
campanha_fact2 <- data.frame(sapply(campanha_df[c(4,5,6,8,9)], factor))
# variaveis descartadas por possuirem pouco informacao relevante
Isp_enxuta = ifelse(campanha_df$Isp %in% c('Claro Brazil', 'Telefonica Brasil s.a.', 'Telemar Norte Leste s.a.',
                                      'Tim Celular S.A.', 'Brasil Telecom Sa - Filial Distrito Federal'), 
               campanha_df$Isp, 'other')
Isp_f = factor(Isp_enxuta)

Transac_enxuta = ifelse(campanha_df[[3]] %in% c('install',"card_added"), 
                    "n_converted", 'converted')
Transac_f = factor(Transac_enxuta)

campanha_tbl <- cbind(Transac_f, campanha_fact2, Isp_f)
names(campanha_tbl) = c('Transaction', 'Country', 'Source', 'OS', 'Mobile', 'Connection', 'Isp')
campanha_tbl$Mobile <- addNA(campanha_tbl$Mobile)
campanha_tbl$Country <- addNA(campanha_tbl$Country)

glimpse(campanha_tbl)
summary(campanha_tbl)
```


## Variáveis mais relevantes

Por ser um problema de classificação, usarei um modelo RandomForest para descobrir quais são as características mais infleuntes na determinação da de uma conversão

```{r pressure, echo=FALSE}
library(randomForest)
set.seed(666)
modelo <- randomForest(Transaction ~ . , 
                       data = campanha_tbl, 
                       importance = TRUE)
varImpPlot(modelo)
```

Assim como visto acima, "Source" parece, de forma hegemônica, ser a variável de maior importância nos dados fornecidos, seguido por OS, Isp e Mobile com relevância considerável. Abaixo, um plot ilustrando graficamente o que o modelo concluiu.


```{r plots}
library(ggplot2)
plots<- list()
for (i in c("Source", "OS", "Isp", "Mobile")) {
  plots[[i]] <- ggplot(campanha_tbl, aes_string(x = i, fill = 'Transaction')) + 
    geom_bar(alpha=0.8, colour='black', position = 'dodge') + ggtitle(paste(i, 'x Transaction')) +
    theme_minimal() +
    coord_flip()
  print(plots[[i]])
}

```

Em uma nova rodada de investimento, seria interessante aumentar o direcionamento para a fonte de tráfego "9a2a1675-584d-491d-9fc9-aeaa674c6e2d". Em relação ao perfil dos usuários, há uma maior adesão entre usuários de Andoid, clientes de internet da Claro Brazil. 